# 从IASB对终止采用权益法的不同认定想到的

提问人：liucicpa 时间：2015-04-12 14:36:18
当主体的投资不再是联营企业或合营企业时，成为子公司。
请教实务中的案例如何处理： 基本情况：通过修改章程取得股东会和董事会的多数表决权而取得控制，持股比例并未发生变化的情况下，如何处理。投资成本 1000 万，持有50%股份，被投资单位账面净资产 3600 万，成本法评估结果 5300 万，收益法评估结果 9000万。
（ 1 ）原投资成本和被投资单位的公允价值、可辨认净资产的公允价值的差异如何处理？ （ 2 ）原来顺流交易的未实现利润如何处理？

回答人：chenyiwei
此时虽然投资成本和股权比例没有发生变化，但与被投资方的关系的性质发生了变化，所以在合并报表层面仍按照合并报表准则第48 条的规定处理。对该投资按公允价值重新计量，差额计入损益；原顺流交易损益后续不再抵销。

提问人：zhs7403 时间：2015-04-13 01:32:57
原顺流交易损益后续不再抵销如何理解？就是原来按照顺流单行合并的50%为什么不抵消了

回答人：chenyiwei
跨越会计处理界线，视同为先处置原有的无控制的股权投资，随即再购入一项具有控制权的股权投资。所以原先的顺流交易损益视同已实现，后续的股权投资与原有股权投资之间没有经济联系，所以后续不再抵销。